臺灣橋頭地方法院民事裁定
111年度簡抗字第13號
抗  告  人  洪家富  
相  對  人  全盛交通有限公司

法定代理人  蘇德禎  
相  對  人  蔡博文  

上列當事人間請求侵權行為損害賠償（交通）事件，抗告人對於
中華民國111年7月1日本院旗山簡易庭111 年度旗簡字第117號裁
定提起抗告，本院裁定如下：
    主  文
抗告駁回。
抗告費用由抗告人負擔。
    理  由
一、按起訴不合程式或不備其他要件者，法院應以裁定駁回之，
    但其情形可以補正者，審判長應定期間先命補正，民事訴訟
    法第249 條第1 項第6 款定有明文。又提起民事訴訟，應依
    民事訴訟法第77條之13之規定繳納裁判費，此為法定必須具
    備之程式，欠缺此程式，經審判長限期命其補正，當事人逾
    限仍不補正者，即應認其起訴為不合法裁定駁回，此於簡易
    程序亦有適用，同法第436 條第2 項亦有明文。
二、本件抗告意旨略以：未收到法院裁定，不知道要繳納費用等
    語。　　
三、經查，抗告人對相對人提起侵權行為損害賠償（交通）訴訟
    ，經本院原審旗山簡易庭以111 年度旗簡字第117號事件受
    理在案。然抗告人未據繳納裁判費，經原審於民國111 年5
    月19日以111年度旗補字第50號裁定，命抗告人於裁定送達
    後5日內繳納裁判費，該裁定已按抗告人起訴狀所陳明住所
    地址（原審卷第11頁），於111 年5月21日寄存送達於彰化
    縣警察局彰化分局三家派出所，依民事訴訟法第138 條第2 
    項之規定，已於111年6月1日生送達之效力，有送達證書在
    卷可參（原審卷第27頁）。然抗告人未遵期繳納，有原審多
    元化案件繳費狀況查詢清單、查詢簡答表及本院答詢表附卷
    可稽（原審卷第141至145頁）。揆諸前開說明，原審於111 
    年7月1日以抗告人逾期未補正裁判費，起訴不合法為由，駁
    回其起訴，於法並無不合。是抗告人執前詞指摘原裁定不當
    ，求予廢棄，為無理由，應予駁回。
四、據上論結，本件抗告為無理由，爰裁定如主文。 
中　　華　　民　　國　　111 　年　　8 　　月　　12　　日
                  民事第三庭  審判長法  官　張維君
　　　　　　　　　                  法  官　王碩禧
　　　　　　　　　　　　　　　　　　法  官　張立亭
以上正本係照原本作成。
如不服本裁定應於送達後10日內向本院提出再抗告狀（並按他造
當事人之人數附繕本），並繳納再抗告費新臺幣1,000元。
再為抗告僅得以適用法規顯有錯誤為理由，並應委任律師為代理
人。
附註：
抗告人之配偶、三親等內之血親、二親等內之姻親，或抗告人為
法人、中央或地方機關時，其所屬專任人員具有律師資格並經法
院認適當者，亦得為第三審代理人。
抗告人或其法定代理人具有律師資格者及前項情形，應於提起抗
告或委任時釋明之。
中　　華　　民　　國　　111 　年　　8 　　月　　12　　日
                                    書記官　曾秀鳳